【裁判字號】    92,交聲,224
【裁判日期】    920428
【裁判案由】    聲明異議
【裁判全文】
臺灣臺中地方法院交通事件裁定                    九十二年度交聲字第二二四號
    原處分機關  交通部公路總局台中區監理所
    異議人即
    受處分人    甲○○
右列受處分人因違反道路交通管理處罰條例案件，對於交通部公路總局台中區監理所
九十二年一月十五日所為之裁決（中監違字第裁六○─Ｈ00000000號裁決書
），聲明異議，本院裁定如左：
    主  文
原處分撤銷。
甲○○不罰。
    理  由
一、原處分機關略以：本案係台中縣警察局霧峰分局舉發受處分人甲○○所有之車號
    ＮＡ─９２０１號自小客車，於九十年十二月二十二日七時三十五分許，由黃川
    正駕駛在林森路與福新路口處，因「未領有號牌行駛公路」違規，受處分人未於
    應到案日期前到案，該所遂於九十二年一月十五日以中監違字第裁六○─Ｈ00
    000000號裁決書裁處罰鍰新台幣七千二百元整，逾期則依裁決書處罰主文
    規定裁處，於法並無不合等語。
二、本件異議人即受處分人甲○○則以：本案違規之ＮＡ─９２０１號自小客車，原
    係異議人所有，惟該車業於八十九年十一月二十二日繳牌報銷在案，異議人為珍
    惜資源回收，將該車無償贈與違規人黃川正，故該車實際上已非異議人所有，爰
    聲明異議等語。
三、本院查：前揭自小客車本為受處分人甲○○所有，證人黃川正曾於前揭時地行駛
    為警查獲舉發之事實，為受處分人所不爭執，並經證人黃川正於本院九十二年四
    月四日訊問時證述屬實，復有臺中縣警察局九十年十二月二十二日中縣警交字第
    Ｈ00000000號舉發違反道路交通管理事件通知單影本一紙在卷可稽，固
    屬真正。惟原為受處分人所有之前揭自小客車，受處分人早於八十九年十一月二
    十二即向監理單位辦理報廢登記，此有交通部公路總局台中區監理所汽車車籍查
    詢表一紙在卷足佐，原處分機關自不得再以原登記資料，率予認定受處分人仍為
    所有人；另受處分人之前揭自小客車已贈與證人黃川正，並簽訂贈與契約書一紙
    在卷可稽，黃川正已為該自小客車之實際所有人，且違規當日駕駛該車之人亦係
    黃川正之事實，業據證人黃川正於本院同日訊問時證述綦詳，則受處分人既非所
    有人，自非道路交通管理處罰條第十二條第一項第十款、第二項規定處罰之對象
    ，受處分人之辯解尚非無據。原處分機關未予詳查，遽予裁罰，容有未洽，本件
    異議為有理由，原處分應予撤銷，另諭知受處分人不罰。
四、證人黃川正駕駛已報廢登記之自小客車，在右揭時地違規行駛，並為警舉發，此
    部分應由原處分機關或其他有權處分之機關依法裁處，附此敘明。
五、據上論斷，應依道路交通管理處罰條例第八十七條第二項、道路交通案件處理辦
    法第二十條，裁定如主文。
中      華      民      國    九十二    年     四       月    廿八      日
                                        臺灣臺中地方法院交通法庭
                                            法  官   王  靜  秋
右正本證明與原本無異。
如不服本裁定應於送達後五日內向本院提出抗告狀。
                                            書記官
中      華      民      國    九十二    年    四     月   二十八     日


司法院資訊處製作；財團法人民間司法改革基金會備份。
